【裁判字號】    91,小上,125
【裁判日期】    920130
【裁判案由】    給付電話費
【裁判全文】
臺灣板橋地方法院民事判決  九十一年度小上字第一二五號
    上  訴  人  甲○○
    法定代理人  乙○○
    訴訟代理人  丙○○
右當事人間給付電話費事件，上訴人對於中華民國九十一年九月二十七日本院板橋簡
易庭九十一年度板小字第一五一一號第一審判決提起上訴，本院判決如左：
    主      文
原判決廢棄。
被上訴人在第一審之訴駁回。
第一、二審訴訟費用新臺幣仟壹佰柒拾貳元由被上訴人負擔。
    事      實
甲、上訴人方面：
  一、聲明：如主文第一、二項所示。
  二、陳述：上訴人並未向被上訴人申請裝設系爭0000000000號電話，租
      用申請書上之簽名並非上訴人所為。因上訴人之身分證曾於民國九十年十一月
      間遺失，嗣於九十年十二月二十八日補發身分證，而原所遺失之身分證竟被他
      人所冒用，除被上訴人公司外，亦遭冒用向遠傳電信、臺灣大哥大電信等公司
      申請行動電話，而其他電信公司均未向上訴人訴請給付電話費。按本件上訴人
      一接到被上訴人所寄發之帳單後，即刻向被上訴人表示係遭冒用，並簽立切結
      書，原審未詳查事實真相，即遽為不利於上訴人之判決，顯有適用法則不當之
      違背法令情形。
乙、被上訴人方面：
  一、聲明：駁回上訴。
  二、陳述：
    (一)上訴人向被上訴人租用0000000000號電信設備 (下稱系爭電話），
      自九十一年二月起至同年三月止，共計積欠電信費新臺幣（下同）九萬九千二
      百十一元，迭經催討，迄未清償，爰依約請求上訴人給付上開電信費。
    (二)本件上訴人僅於九十一年一月六日及一月七日使用系爭電話，通話費均列在九
      十一年二月份的帳單中；又本件是依大量優惠方案申請租用，每月月租費為二
      百八十八元，由於上訴人使用未達六個月即停話，故三月份之帳單是補收優惠
      費用，並非通話費。另於租用申請書上所留之聯絡電話0000000000
      號經查明其用戶為訴外人王欣怡，據臺北市警察局中山分局查證結果，王欣怡
      稱其並不認識上訴人，且該電話已於九十一年三月停話。此外，依被上訴人公
      司慣例，在冒名申請的情形只要當事人簽立切結書，即不提起訴訟請求給付電
      話費，本件是因被上訴人覺得上訴人於切結書上之簽名和租用申請書上的簽名
      相似，故認為應非冒名申請。
  三、證據：提出客戶欠費催繳函、租用申請書、切結書、通話明細、服務契約影本
            各乙份、上訴人身分證正反面影本二份及話費查詢影本三份為證。
    理      由
一、本件被上訴人於原審起訴主張：上訴人向其租用0000000000號電信設
    備，自九十一年二月起至同年三月止，共計積欠電信費九萬九千二百十一元；其
    中上訴人僅於九十一年一月六日及一月七日使用系爭電話，通話費列於九十一年
    二月份的帳單中，又本件是依大量優惠方案申請租用，每月月租費為二百八十八
    元，由於上訴人使用未達六個月即停話，故三月份的帳單是補收優惠費用，並非
    通話費，爰依約起訴請求上訴人給付上開電話費。又本件上訴人於切結書上之簽
    名和租用申請書上的簽名相似，故被上訴人認為應非冒名申請的情形等語。
二、上訴人則以：其並未向被上訴人申請裝設系爭電話，租用申請書上之簽名並非上
    訴人所為。因上訴人之身分證曾於九十年十一月間遺失，而所遺失之身分證竟被
    他人所冒用，除被上訴人公司外，亦遭冒用向遠傳電信、臺灣大哥大電信等公司
    申請行動電話。按上訴人一接到被上訴人所寄發之帳單後，即刻向被上訴人表示
    係遭冒用，並簽立切結書，原審未詳查事實真相，即為不利於上訴人之判決，顯
    有適用法則不當之違背法令情形等語，以資抗辯。
三、上訴人之國民身分證曾於九十年十一月間遺失，並於九十年十二月二十八日補發
    ，而系爭0000000000號行動電話係於九十年十二月三十一日經人持上
    訴人遺失前即八十八年二月十日補發之身分證向被上訴人租用，僅於九十一年一
    月六日及七日使用，均為撥打至科威特之國際電話等事實，為兩造所不爭，並有
    租用申請書、切結書、通話明細影本各乙份、上訴人身分證正反面影本二份為證
    ，自堪信為真實，從而本件所應審酌之重點即在於系爭電話是否為上訴人所親自
    租用。
四、按當事人主張有利於己之事實者，就其事實有舉證之責任，民事訴訟法第二百七
    十七條前段定有明文。被上訴人主張上訴人應給付本件電話費用，即應就系爭電
    話為上訴人租用之事實負舉證責任。經查：
  (一)上訴人之身分證係於九十年十一月間遺失，並於同年十二月二十八日補發，而系
    爭電話卻係於九十年十二月三十一日遭人持遺失前之上訴人身分證申請租用，所
    留之聯絡電話經被上訴人委請臺北市警察局中山分局查證結果，用戶王欣怡亦稱
    其並不認識上訴人，且該電話已於九十一年三月停話，按申請租用者既不願留下
    真正之聯絡電話，復持失效之身分證申請租用，其動機即有可疑，依常情研判，
    應不願讓他人知悉真實之姓名，更不會以自己之姓名直接申請租用，徒留調查之
    線索。復查系爭電話之使用情形係集中於九十一年一月六日上午十一時至次日中
    午十二時間密集撥打國際電話至科威特，每個小時各撥打二至九通不等，受話號
    碼高達數十支，顯與一般正常使用情形大相逕庭，況上訴人於接獲帳單後即與被
    上訴人連繫並簽立切結書，衡情亦與一般遭冒名者之反應相同，從而上訴人稱其
    係遭拾獲其身分證者冒名申請租用系爭電話，應非無據。
  (二)被上訴人雖因上訴人於切結書上之簽名和租用申請書上的簽名相似，故認應非冒
    名申請；惟按上訴人業已否認租用申請書上之簽名為其親自所為，被上訴人復未
    能舉證證明兩處之簽名確屬相同，即難為有利於被上訴人之認定，從而系爭電話
    尚難認係上訴人所親自租用，至為灼然。
五、綜上所述，上訴人既未申請租用系爭電話，被上訴人依約請求上訴人給付電話費
    九萬九千二百十一元，及自支付命令送達翌日起至清償日止，按週年利率百分之
    五計算之利息，即屬無據，不應准許，原審未審酌被上訴人所提切結書中上訴人
    稱為人冒名申請租用系爭電話之主張（參見原審卷第二十二頁），即遽為被上訴
    人勝訴之判決，自屬判決適用法則不當之違背法令情形，尚有未洽，上訴意旨求
    予廢棄改判，為有理由，應由本院廢棄改判，並依民事訴訟法第四百三十六條之
    三十二第一項準用同法第四百三十六條之十九第一項之規定，確定訴訟費用額為
    如後附訴訟費用計算書所示之三千一百七十二元。
六、本件事證已臻明確，兩造所為之其他主張、陳述並所提之證據，經審酌後，認均
    與本件之結論無礙，爰不一一論述，附此敘明。
七、據上論結，本件上訴為有理由，依民事訴訟法第四百三十六條之三十二第一、二
    項、第四百三十六條之十九第一項、第四百五十條、第七十八條，判決如主文。
中      華      民      國    九十二    年      一      月     三十     日
                                  臺灣板橋地方法院民事第四庭
~B審判長法  官  陳財旺
~B      法  官  許瑞東
~B      法  官  張紹省
右為正本係照原本作成。
不得上訴。
中      華      民      國    九十二    年      二      月     七       日
~B書記官  白俊傑
~F0
~T40
 訴訟費用計算書：
┌─────────┬───────┬─────┬───────────┐
│項              目│金額〔新臺幣〕│支  出  人│備                  註│
├─────────┼───────┼─────┼───────────┤
│第一審裁判費      │一○九二元    │被上訴人  │                      │
├─────────┼───────┼─────┼───────────┤
│第一審送達郵資    │預繳三四○元  │被上訴人  │寄送開庭通知件、判決│
│                  │〔支郵二○四元│          │正本件，每件郵資參拾│
│                  │〕            │          │肆元。                │
│                  │              │          │                      │
├─────────┼───────┼─────┼───────────┤
│第二審裁判費      │一六三八元    │上訴人    │                      │
├─────────┼───────┼─────┼───────────┤
│第二審送達郵資    │預繳五一○元  │上訴人    │寄送上訴狀繕本壹件、開│
│                  │〔支郵二三八元│          │庭通知肆件、判決正本貳│
│                  │〕            │          │件，每件郵資參拾肆元  │
│                  │              │          │。                    │
├─────────┼───────┴─────┴───────────┤
│合計              │三一七二元                                        │
└─────────┴─────────────────────────┘


司法院資訊處製作；財團法人民間司法改革基金會備份。
